

# Simone DIAMANTINI

#### Indirizzo

Via Giovanni Battista Pergolesi PG

#### **Email**

diama33@gmail.com

#### Nato

II 24-10-1990

#### Cellulare

3409081704 - previo contatto con messaggio / WA

# Junior Full-Stack Developer















#### **OBBIETTIVI PERSONALI**

Durante il mio percorso di formazione, ho acquisito competenze nel Front-End Development, con conoscenze approfondite di HTML, CSS, Javascript e Typescript. Ho utilizzato framework come Bootstrap, ho sviluppato competenze nell'utilizzo di Angular per la creazione di componenti dinamici e ho imparato a gestire le richieste API.

Nella parte finale del corso ho affrontato .Net, Entity Framework la gestione dei database relazionali con SQL Express.

Sono in costante ricerca di opportunità per accrescere le mie competenze professionali nel campo dello sviluppo, mi dedico costantemente alla formazione e all'apprendimento continuo

#### **FORMAZIONE**

#### **EPICODE Shool,**

Roma - Remoto, 2024

Corso ad Alta Specializzazione: Web Developer Full-Stack

#### I.T.C Aldo Capitini,

Perugia, 2005 - 2010

Ragioniere perito commerciale programmatore

## ESPERIENZE PROFESSIONALI

01/08/2023 - 03/02/2024

ALDENMICROCOPY S.R.L., PONTE S.GIOVANNI, ITALIAAIRE & PARTNERS

#### Consulente per automazione bancaria e pos

- Gestione del team e assegnazione degli incarichi.
- Pianificazione e coordinamento delle attività lavorative.
- Collaborazione nell'esecuzione delle attività assegnate.
- Elaborazione di preventivi e gestione completa della fase di offering.

#### 01/10/2018 - 31/07/2023

#### VIRGIN ACTIVE S.P.A, PERUGIA, ITALIA

#### Consulente commerciale

- Gestione delle vendite di abbonamenti con tecniche di upselling e cross-selling.
- Raggiungimento degli obiettivi di vendita e monitoraggio dei KPI.
- Sviluppo di strategie di vendita.
- Utilizzo di CRM e ottime capacità di mediazione e comunicazione.

# COMPETENTE FULL-STACK DEVELOPMENT

**Competenze Principali** 

HTML5

CSS

SCSS

JS

TYPESCRIPT

ANGULAR

.NET

**ENTITY FW** 

**SQL SERVER** 

BOOTSTRAP

TAILWIND

GITHUB

#### **Altre Competenze**

As400, Microsoft Excel, Microsoft Word, Microsoft PowerPoint, Utilizzo Gestionali, Gestione del budget, Formazione del Personale, Problem Solving, Gestione KPI

#### Competenze che vorrei imparare

Python, Nodejs, solidity, NextJs, ExpressJS, Vue

#### LINGUE

Italiano

Inglese

Madrelingua

Intermedio

#### SU DI ME

Sono un giovane sviluppatore web con una grande passione per il codice e desideroso di scoprire nuove tecnologie.

Ho recentemente completato un corso intensivo che mi ha fornito una base e competenze solide nel vasto mondo dello sviluppo web.

Sono particolarmente attento ai dettagli e all'estetica dei miei progetti, desideroso di offrire un'esperienza utente coinvolgente.

Nel tempo libero mi piace sia dilettarmi su sui giochi di squadra sia al chiuso che all'aperto e a cercare di aumentare il mio bagaglio di conoscenze personali sia nell'ambito del tech che nell'ambito delle IA.

Sono anche appassionato di sport e amo viaggiare, cosa che faccio ogni volta che ne ho l'opportunità.

Mi considero un team player, abile nel lavorare in gruppo e spesso anche nell' organizzare il lavoro di altre persone.

### NOTE SUL CORSO DI **FORMAZIONE**

Ho completato un intenso corso di formazione come Web Developer Full-Stack, con una durata di 6 mesi e oltre 1000ore di apprendimento.

Il programma era strutturato in modo intensivo, con 8 ore al giorno dedicate all'apprendimento (teoria al mattino e pratica al pomeriggio). Un aspetto distintivo del corso è stato l'approccio pratico, in quanto ho affrontato progetti reali permettere in pratica le conoscenze acquisite.

Durante il corso, ho appreso a costruire siti web dinamici e a sviluppare applicazioni web complesse. Un aspetto cruciale è stato imparare a gestire autonomamente un progetto, pianificando, organizzando e completando

le attività in modo indipendente.

Per favorire la crescita e la collaborazione, una volta al mese la classe è stata divisa in gruppi per lavorare su progetti specifici.

Questi progetti erano correlati agli argomenti settimanali, offrendoci l'opportunità di mettere in pratica le competenze apprese e di approfondire ulteriormente attraverso la documentazione ricerche extra.

Questa attività di gruppo hanno notevolmente migliorato le mie competenze di lavoro di squadra e mi hanno preparato per situazioni reali in cui dovrò collaborare con altri professionisti.

#### **SHORTCUT**



LinkedIn

https://www.linkedin.com/in/simone-diamantini-9973002aa/



**GitHub** 

https://github.com/DiamantiniS



Inviami una mail https://github.com/DiamantiniS



Contattami

3409081704 (se possibile previo messaggio o WA prima)



Talent Profile

https://talent.epicode.com/talent/45f7452e-1faf-48b1-b060-91ec92644989



**Portfolio** 

https://diamantinis.github.io/Sito-Portfolio/